最高法院民事裁定　　　　　　　九十六年度台抗字第六一八號
再　抗告人　甲○○
代　理　人　張清浩律師
上列再抗告人因與相對人新海瓦斯股份有限公司間聲請定暫時狀
態假處分事件，對於中華民國九十六年七月九日台灣高等法院裁
定（九十六年度抗字第九二六號），提起一部再抗告，本院裁定
如下：
    主  文
再抗告駁回。
再抗告訴訟費用由再抗告人負擔。
    理  由
按對於抗告法院所為抗告有、無理由之裁定再為抗告，僅得以其
適用法規顯有錯誤為理由，並應經原法院之許可；此項許可，以
原裁定所涉及之法律見解具有原則上之重要性者為限，此觀民事
訴訟法第四百八十六條第四項、第五項之規定自明。如原法院認
再抗告應行許可，並添具意見書，逕將訴訟卷宗送交再抗告法院
，再抗告法院審查原法院所添具意見書，認再抗告不應准許，並
不受該意見書所載許可再抗告理由之拘束，而得逕以裁定駁回之
。本件原法院以：再抗告人雖於民國九十六年四月二十七日遭相
對人解僱，惟相對人產業工會（下稱系爭工會）於同年五月三十
日第七屆第十次理監事會議，已決議通過「就再抗告人於與相對
人解僱案件爭訟期間，繼續承認再抗告人會員資格」之事項，再
抗告人因而得續以工會代表之身分，參加與相對人間有關工會會
務公假之勞資爭議調解會議及查核工會九十六年一～四月份之經
費收支報表，足認兩造間就勞雇法律關係存否之爭執，與再抗告
人得否繼續執行工會常務理事之職務間，無必然關聯。又再抗告
人固為系爭工會第七屆之常務理事，惟依該工會章程第十四條第
一項、第二十三條、第二十五條及第二十六條規定，工會之理事
有九人，如有出缺，即得由候補理事遞補，並無再抗告人出缺即
致工會理事會無法運作之窘境，而再抗告人迄今仍繼續執行工會
常務理事之職務，自難認其被解僱有使工會會務中斷，進而使勞
工團結權之行使受到損害之情事。再系爭工會會址設於台北縣三
重市○○路○段一二七號二樓，平日亦於該址開會、處理會務，
未見進入相對人公司始能進行協商之必要性，至相對人公司及新
莊、板橋辦公室均係其受僱人服勞務之處所，與工會會務之性質
不同，亦無在同一處所混同處理之必要。再抗告人既未能釋明有
何爭執之法律關係及定暫時狀態處分之原因，自屬無從准許等詞
，因而維持台灣板橋地方法院駁回再抗告人就兩造於確認勞動關
係存在事件判決確定前，相對人應容許其以系爭工會常務理事身
分，進入相對人所管工作場所｛含相對人公司（台北縣三重市○
○路○段五十二號）及新莊辦公室（同縣新莊市○○路二十六號
）、板橋辦公室（同縣板橋市○○路二０六號）｝執行工會會務
之定暫時狀態假處分聲請之裁定，駁回其抗告。再抗告人對之再
為一部抗告（再抗告人對原法院駁回其聲請命相對人容許其以職
工福利委員會主任委員身分，進入相對人所管工作場所為執行職
工福利委員會會務之定暫時狀態假處分之抗告部分，未再為抗告
），係以：原裁定以系爭工會在章程所定會址即得處理會務，顯
然漏未審酌工會法第六、七、八、十二條規定工會組織區域本旨
，亦忽略產業工會有在其組織區域內從事該法第五條所定工會任
務之必要，復未以利益衡量原則審酌本件定暫時狀態假處分之必
要性，而有積極適用工會法第五條及民事訴訟法第五百三十八條
第一項規定之顯然錯誤，及消極不適用工會法第六、七、八、十
二條與其施行細則第十八、二十一條之錯誤情事，且所涉及之法
律見解具有原則上之重要性云云，為其論據。經核再抗告人所陳
上開理由，係屬認定事實當否之問題，核與適用法規是否顯有錯
誤無涉，且亦無所涉及之法律見解具有原則上重要性之情事，不
合於民事訴訟法第四百八十六條第四、五項規定，參照同法第四
百三十六條之五第一項規定，其再為抗告，不應許可。
據上論結，本件再抗告為不合法。依民事訴訟法第四百九十五條
之一第二項、第四百八十一條、第四百四十四條第一項前段、第
九十五條、第七十八條，裁定如主文。
中　　華　　民　　國　九十六　年　　九　　月   十三   日
                      最高法院民事第七庭
                          審判長法官  朱　建　男
                                法官  顏　南　全
                                法官  鄭　傑　夫
                                法官  蘇　清　恭
                                法官  許　正　順
      本件正本證明與原本無異
                                      書  記  官
中　　華　　民　　國　九十六　年　　十　　月    一    日
                                                     m
